臺灣苗栗地方法院刑事判決
109年度交易字第370號
公  訴  人  臺灣苗栗地方檢察署檢察官
被      告  邱裕文


選任辯護人  徐崧博律師
            胡俊暘律師
            劉威宏律師
上列被告因公共危險案件，經檢察官提起公訴 （109年度偵字第
5357號），本院判決如下：
    主  文
邱裕文駕駛動力交通工具而吐氣所含酒精濃度達每公升零點二五
毫克以上，累犯，處有期徒刑捌月。 　　　　
　　犯罪事實
一、邱裕文於民國109年9月2日17時許，在其位於苗栗縣○○市○○路
    000號住處飲用高粱酒後，吐氣所含酒精濃度已達每公升0.25
    毫克以上，仍騎乘車牌號碼000-000號普通重型機車上路，至苗
    栗縣○○市○○路000號某五金行購物。嗣於同日17時25分許，
    在苗栗縣頭份市信義路某處，員警見邱裕文騎乘機車臉色紅
    潤，遂尾隨其後，邱裕文騎乘上開機車逆向行駛返抵上址住
    處後，為警於上址住處騎樓處攔查，經警發現其身上酒氣濃
    厚，遂對其施以吐氣酒精濃度測試，於同日18時7分許，測
    得其吐氣所含酒精濃度達每公升0.71毫克，而查悉上情。
二、案經苗栗縣警察局頭份分局報告臺灣苗栗地方檢察署檢察官
    偵查起訴。
    理  由
一、證據能力之認定：
　　本案據以認定被告邱裕文犯罪之供述證據，其中屬於傳聞證
    據之部分，檢察官、被告及辯護人在本院審理時均未爭執其
    證據能力，復經本院審酌認該等證據之作成無違法、不當或
    顯不可信之情況，依刑事訴訟法第159 條之5 規定，均有證
    據能力。另本案以下所引用之非供述證據，並無證據證明係
    實施刑事訴訟程序之公務員違背法定程序所取得，亦有證據
    能力。
二、認定犯罪事實所憑之證據及理由：
    訊據被告固坦承為警於109年9月2日18時7分許，測得其吐氣
    酒精濃度值達每公升0.71毫克，惟矢口否認有何駕駛動力交通
    工具而吐氣所含酒精濃度達每公升零點二五毫克以上犯行，
    辯稱：伊當天是騎機車回到住處後才喝酒的，並無酒後騎乘
    機車等語。經查：
（一）被告於109年9月2日17時許，在其位於苗栗縣○○市○○路000
      號住處飲用高粱酒後，騎乘車牌號碼000-000號普通重型機
      車上路，至苗栗縣○○市○○路000號某五金行購物等情，業據
      被告於警詢時供承明確（見偵卷第30頁），並經本院當庭
      勘驗被告警詢錄音無訛（見本院卷第274至275頁）；於同
      日17時25分許，在苗栗縣頭份市信義路某處，員警見被告
      騎乘機車臉色紅潤，遂尾隨其後，被告騎乘上開機車逆向
      行駛返抵上址住處後，為警於上址住處騎樓處攔查，經警
      發現其身上酒氣濃厚，遂對其施以吐氣酒精濃度測試，於
      同日18時7分許，測得其吐氣所含酒精濃度達每公升0.71毫
      克等節，業經證人即本案查獲員警朱國佑於本院審理時證
      述在卷（見本院卷第227頁），並有苗栗縣警察局舉發違
      反道路交通管理事件通知單影本、當事人酒精測定紀錄表
      、財團法人台灣電子檢驗中心呼氣酒精測試器檢定合格證
      書在卷可稽（見偵卷第33、35、37頁），其中被告騎乘機
      車逆向行駛返抵住處並為警攔查之部分，亦經本院當庭勘
      驗屬實（見本院卷第133至139頁），上開犯罪事實，均已
      堪認定。
（二）被告雖於偵訊及本院審理時翻異前詞，辯稱：伊當天是騎
      機車回到住處後才喝酒的，並無酒後騎乘機車等語，惟查
      ：
　　1.被告先於偵訊時辯稱：當天伊到信義路290號辦事，辦完
      事回到家，因伊父親過世，按客家習俗要喝供酒，伊就喝
      一杯高粱酒，伊當時已經進家門，在住處裡面，警方才叫
      伊出來等語（見偵卷第54頁），嗣於本院準備程序時辯稱
      ：案發前伊父親剛過世，當日7時許伊就到頭份殯儀館守
      靈，待到當日17時許，伊騎乘機車自頭份殯儀館出發返家
      ，返家時伊有將頭份殯儀館的供酒裝進寶特瓶裡，放在伊
      隨身攜帶之斜背包裡一併攜回，中途經過信義路290號五
      金行伊有去詢問鐵絲的事情，回到家後，在進入家裡前，
      在騎樓洗手臺處把供酒喝完，喝完在洗臉時，警察就叫伊
      了等語（見本院卷第38、40、130頁），就其係於家中或
      騎樓飲酒之主要事實，所辯前後不一，已難遽信。
　　2.被告雖以前詞置辯，然經本院當庭勘驗員警提供之警用機
      車行車紀錄器影像，勘驗結果略以：初始員警騎車緊追被
      告所騎乘車牌號碼000-000號普通重型機車，被告騎乘機車
      返抵住處後，即將該機車停放在住處騎樓處，員警亦隨之
      將警用機車停放在被告住處前，此時可聽見一男子說話之
      聲音，被告下車後朝住處門口走去，其雙手未持有任何物
      品，且亦未有打開身上斜背包之舉動，於被告尚未進入屋
      內時，員警即朝被告走去，2人距離僅約3步（見本院卷第
      131、133至139頁），佐以被告於本院準備程序時供稱：
      警察當時有叫伊「先生、先生」等語（見本院卷第130至1
      31頁），足見於員警出聲叫住被告時，被告根本尚未開門
      進入其住處，且自被告騎乘機車返抵住處起，至員警出聲
      叫伊止，被告手中並未持任何物品，遑論有飲用酒類之行
      為，是被告上開所辯，均與客觀事證不符，無從憑採。
（三）證人即被告之子邱士峯固於本院審理時結證稱：案發當天
      伊自頭份殯儀館回家後，看到被告與警方有一些爭執，當
      時被告有用玻璃杯喝酒等語（見本院卷第246頁），被告
      亦於本院審理時附和證人邱士峯上開證詞，辯稱：當天伊
      除了飲用寶特瓶裝之供酒外，警方到場後，伊尚有進入屋
      內以伊平常裝酒的杯子飲用液體等語（見本院卷第253頁
      ），辯護人亦為被告辯護稱：本件無法排除係被告於為警
      攔查後、接受酒測前之期間飲酒等語。惟查，證人邱士峯
      於檢察官行反詰問時先證稱：伊看到被告回家後有喝包包
      拿出來的東西，被告還有再喝寶特瓶裝的東西，伊不確定
      是水還是酒等語（見本院卷第244頁），後證稱：被告直
      接拿桌上透明玻璃杯，裝的是透明的液體等語（見本院卷
      第245頁），復於本院訊問時證稱：伊返家後有看到被告
      喝酒，是玻璃杯裝的高度數蒸餾酒等語（見本院卷第246
      頁），證述前後歧異，且與證人朱國佑證稱：除伊提供被
      告漱口的水以外，伊當天並無看到被告飲用任何形式裝的
      任何液體等語（見本院卷第246頁）不符，又被告於本院
      審理時供稱：伊不知杯子裡的液體是不是酒，因為那天很
      亂等語（見本院卷第253頁），則實際飲用杯內液體之被
      告稱其不知所飲用者為何物，證人邱士峯卻得明確證稱被
      告飲用者係高度數之蒸餾酒，實與事理有違，是證人邱士
      峯上開證述顯係迴護被告之詞，不足採信，被告及辯護人
      上開所辯，亦均無足採。
（四）綜上所述，被告前揭所辯，均係事後卸責之詞，無足採信
      。本案事證已臻明確，被告犯行堪以認定，應予依法論科
      。 　　　　
三、論罪科刑：
（一）核被告所為，係犯刑法第185條之3第1項第1款之駕駛動力
      交通工具而吐氣所含酒精濃度達每公升零點二五毫克以上
      罪。
（二）被告前因公共危險案件，經本院以107年度苗交簡字第52 
      1號判決判處有期徒刑6月確定，於108年5月1日易服社會
      勞動執行完畢等情，有臺灣高等法院被告前案紀錄表附卷
      可稽，其於前案受有期徒刑之執行完畢後，5年以內故意
      再犯本案有期徒刑以上之罪，為累犯，本院審酌被告前案
      所犯與本案所犯均為酒後駕車之公共危險罪，其罪質相同
      ，依被告本案所犯情節，因累犯加重其最低本刑，尚無司
      法院釋字第775號解釋所謂加重最低本刑致生行為人所受
      之刑罰超過其所應負擔罪責之情形，爰依刑法第47條第1
      項規定加重其刑。
（三）爰以被告之責任為基礎，並審酌其於本院審理時自陳已婚
      、與配偶、兒子、媳婦及孫子同住、從事長照工作、收入
      不固定之生活狀況、高職畢業之教育程度（見本院卷第25
      3頁）；犯罪後於警詢時曾坦承酒後騎乘機車，然於偵訊
      及本院審理時均否認犯行之態度（按基於刑事被告不自證
      己罪原則，或不宜以被告否認犯行為加重量刑之依據，然
      相較於犯罪後坦承犯行之行為人得以特別預防理論之觀點
      為其從輕量刑之認定，犯罪後否認犯行之行為人究無法因
      此獲得相對較為寬厚之刑罰處置，申言之，本院未因本案
      被告否認犯行而據為從重量刑之依據，僅認未能因其犯罪
      後態度而據以從輕量刑，附此敘明）；另參以本案為被告
      第三度違犯酒後駕車之公共危險罪（累犯部分不予重複評
      價），且係被告自106年以來，五年內第三次犯同罪名、
      被告為警查獲時吐氣所含酒精濃度為每公升0.71毫克、其
      所駕駛之動力交通工具為普通重型機車、酒後行駛之路段
      為市區主要道路等一切情狀，量處如主文所示之刑。
據上論斷，應依刑事訴訟法第299條第1項前段，刑法第185條之3
第1項第1款、第47條第1項，刑法施行法第1條之1第1項，判決如
主文。
本案經檢察官莊佳瑋提起公訴，檢察官馮美珊、林宜賢到庭執行
職務。 
中　　華　　民　　國　　110 　年　　10　　月　　7 　　日
                  刑事第二庭  法　官　林信宇
以上正本證明與原本無異。　　　　　　　　　　　　　　　　
如不服本判決應於收受判決後20日內向本院提出上訴書狀，並應
敘述具體理由。其未敘述上訴理由者，應於上訴期間屆滿後20日
內向本院補提理由書(均須按他造當事人之人數附繕本)「切勿逕
送上級法院」。
                              書記官  林佩萱
中　　華　　民　　國　　110 　年　　10　　月　　7 　　日
附錄本案論罪法條全文：
中華民國刑法第185條之3
駕駛動力交通工具而有下列情形之一者，處 2 年以下有期徒刑
，得併科 20 萬元以下罰金：
一、吐氣所含酒精濃度達每公升零點二五毫克或血液中酒精濃度
    達百分之零點零五以上。
二、有前款以外之其他情事足認服用酒類或其他相類之物，致不
    能安全駕駛。
三、服用毒品、麻醉藥品或其他相類之物，致不能安全駕駛。
因而致人於死者，處 3 年以上 10 年以下有期徒刑；致重傷者
，處 1 年以上 7 年以下有期徒刑。 
曾犯本條或陸海空軍刑法第 54 條之罪，經有罪判決確定或經緩
起訴處分確定，於五年內再犯第 1 項之罪因而致人於死者，處
無期徒刑或 5 年以上有期徒刑；致重傷者，處 3 年以上 10 年
以下有期徒刑。